【裁判字號】    96,訴,1823
【裁判日期】    970130
【裁判案由】    違反槍砲彈藥刀械管制條例
【裁判全文】
臺灣桃園地方法院刑事判決              96年度訴字第1823號
公  訴  人  臺灣桃園地方法院檢察署檢察官
被      告  甲○○
指定辯護人  本院公設辯護人林銘宏
上列被告因違反槍砲彈藥刀械管制條例案件，經檢察官提起公訴
（九十六年度偵字第一五六八四號），本院判決如下：
    主  文
甲○○未經許可，持有空氣槍，處有期徒刑壹年捌月，併科罰金
新臺幣捌萬元，罰金如易服勞役，以新臺幣壹仟元折算壹日。緩
刑肆年。扣案之Ｔａｒｇｅｔ改造長槍之空氣槍壹枝（槍枝管制
編號：0000000000號）及二氧化碳小鋼瓶貳盒，均沒
收之。
    犯罪事實
一、甲○○明知可發射金屬或子彈具有殺傷力之各類槍砲，非經
    中央主管機關許可，不得持有，於民國九十五年五月二十四
    日，在桃園縣中壢市○○路八三巷二一弄二號住處，透過電
    腦及網際網路設備連接雅虎奇摩拍賣網站，見有不詳姓名年
    籍成年人以帳號ｆｕｔｂｏｙｚ帳號，將具殺傷力之Ｔａｒ
    ｇｅｔ改造長槍之空氣槍一枝（槍枝管制編號：00000
    00000號，係以小型二氧化碳高壓鋼瓶內氣體為發射動
    力，發射彈丸面積動能為每平方公分四十五點二焦耳，已超
    過足以穿入人體皮肉層之每平方公分二十焦耳）照片，上傳
    該拍賣網站競標拍賣，其僅因一時好奇心態及有收藏把玩念
    頭，竟基於持有空氣槍之犯意，使用ｈａｎｓｅｎｈｐ帳號
    ，以新臺幣（下同）六千二百元參與競標成功後，並依電子
    郵件指示匯款至指定帳戶，並經由郵寄包裹而收受前開空氣
    槍後，即未經許可而持有上開具殺傷力之空氣槍，且另購得
    二氧化碳小鋼瓶二盒以供該空氣槍動力裝置使用。嗣於九十
    六年六月十一日下午三時許，為警持本院所核發之搜索票前
    往甲○○上開住處執行搜索，並扣得前開甲○○所有Ｔａｒ
    ｇｅｔ改造長槍之空氣槍及二氧化碳小鋼瓶二盒，始查悉上
    情。
二、案經臺北市政府警察局報請臺灣桃園地方法院檢察署偵查起
    訴。
    理    由
壹、程序部分：
    按被告以外之人（包括證人、鑑定人、告訴人、被害人及共
    同被告等）於審判外之陳述雖不符刑事訴訟法第一百五十九
    條之一至之四等四條之規定，而經當事人於審判程式同意作
    為證據，法院審酌該言詞陳述或書面陳述作成時之情況，認
    為適當者，亦得為證據；當事人、代理人或辯護人於法院調
    查證據時，知有刑事訴訟法第一百五十九條第一項不得為證
    據之情形，而未於言詞辯論終結前聲明異議者，視為有前項
    之同意，同法第一百五十九條之五定有明文。立法意旨在於
    傳聞證據未經當事人之反對詰問予以核實，原則上先予排除
    。惟若當事人已放棄反對詰問權，於審判程式中表明同意該
    等傳聞證據可作為證據；或於言詞辯論終結前未聲明異議，
    基於尊重當事人對傳聞證據之處分權，及證據資料愈豐富，
    愈有助於真實發見之理念，且強化言詞辯論主義，使訴訟程
    序得以順暢進行，上開傳聞證據亦均具有證據能力。經查，
    本件證人即被告之妻胡和妹於警詢時所為之證述，雖為證人
    於審判外之言詞陳述，其性質雖屬傳聞證據，然其警詢筆錄
    之內容，業經本院審理時予以提示並告以要旨，且經公訴人
    、本案被告及其指定辯護人表示意見，當事人已知上述筆錄
    乃傳聞證據，均未於言詞辯論終結前對該等筆錄內容異議，
    依前揭規定，擬制同意作為證據，且本院審酌該證據作成之
    形式，均無瑕疵，與待證事實具有關聯性等情況，認為以之
    作為本案之證據亦屬適當，是前開證據，仍具有證據能力，
    本院自得引為判決之依據，合先敘明。
貳、實體部分：
一、訊據被告甲○○固不否認其有於上開時、地，連結奇摩拍賣
    網站標購得前開空氣槍，並未經許可持有之等情，然矢口否
    認其有何違反槍砲彈藥刀械管制條例之犯行，並辯稱：伊並
    不知道前開空氣槍具有殺傷力云云，然查：為警查扣之槍枝
    經送內政部警政署刑事警察局鑑定結果：送鑑Ｔａｒｇｅｔ
    改造長槍壹枝（槍枝管制編號0000000000），認
    係空氣槍，以小型二氧化碳高壓鋼瓶內氣體為發射動力，經
    測試結果，其發射彈丸單位面積動能為四十二點五焦耳╱平
    方公分，而依日本科學警察研究所之研究結果，彈丸單位面
    積動能達二十焦耳╱平方公分，則足以穿入人體皮肉層等情
    ，有該局於九十六年六月二十八日以刑鑑字第○九六○○九
    三四一一號槍彈鑑定書乙紙在卷可稽，足認上揭空氣槍發射
    彈丸單位面積動能已逾越足以穿入人體皮肉層之標準，而具
    有殺傷力至明，並參酌被告於警詢及本院審理時供稱：其曾
    以該空氣槍裝塑膠彈試射棉被，且該棉被有破洞一情，核與
    證人即被告之妻胡和妹於警詢證述被告持槍試射情節相符，
    則被告既有持前開空氣槍試射並穿透棉被，顯見該空氣槍發
    射單位面積動能已非一般玩具槍枝所能比擬，則被告對於該
    空氣槍有殺傷力一節自應有所認知，是其辯稱不知有殺傷力
    一節，顯係事後卸責之詞，洵難採信。此外，復有雅虎奇摩
    電子信箱列印信件一份、扣案空氣槍拍賣網站網路列印照片
    三幀存卷足佐，且有被告所有前開仿Ｔａｒｇｅｔ改造長槍
    之空氣槍一枝、二氧化碳小鋼瓶二盒扣案足資佐證，是本件
    事證明確，被告犯行堪以認定。
二、查刑法於九十四年二月二日修正公布，並自九十五年七月一
    日起施行，然按未經許可持有槍砲、彈藥、刀械等罪，其持
    有之繼續，為行為之繼續，並非狀態之繼續，故一經持有，
    其犯罪即告成立，但其完結，須繼續至持有行為終了時為止
    （參照最高法院八十八年度台上字第二九六八號判決意旨）
    ，是被告雖於刑法修正施行前之九十五年五月二十四日自雅
    虎奇摩拍賣網站競標購得前開空氣槍一枝，是自斯時起其持
    有空氣槍之犯行即告成立，且其持有行為繼續至查獲當時即
    九十六年六月十一日為止始告完結，則其犯行應逕以行為終
    了時之現行法律論處，而無刑法新舊法之比較適用，先予敘
    明。故核被告甲○○所為，係違反槍砲彈藥刀械管制條例第
    八條第四項之未經許可持有具有殺傷力之空氣槍罪。查本件
    被告係自奇摩拍賣網站上見扣案空氣槍外型美觀，而競標購
    得扣案之空氣槍，並係供作收藏把玩之用，與一般欲利用槍
    枝犯罪尚屬有間，而犯本件之罪，且持槍之期間內，亦無持
    以犯案或為其他不法行為，惡性較輕，又扣案空氣槍雖具有
    殺傷力，然係以氣瓶內氣體為發射動力，相較於使用具有彈
    頭、彈殼及火藥之子彈的改造槍枝而言，其殺傷力顯然較為
    輕微而有限，情輕法重，犯罪情狀實堪憫恕，若予以宣告法
    定最低本刑，猶嫌過重，爰依刑法第五十九條規定，減輕其
    刑。爰審酌被告未經許可持有具有殺傷力之空氣槍之行為，
    具有威脅社會治安之危險性，惟未持槍另行犯罪，僅供收藏
    把玩之用，惡性尚輕，所持有槍枝之數量僅有一枝，並量及
    犯後坦承大部分犯行，態度良好等一切情狀，量處如主文所
    示之刑，並就罰金部分諭知易服勞役之折算標準，以示儆懲
    。末按本件被告甲○○未曾受有期徒刑以上刑之宣告，有臺
    灣高等法院被告前案紀錄表一份在卷可稽，其因一時失慮，
    致罹刑章，信經此偵審程序及刑之宣告，當知所警惕，信無
    再犯之虞，本院認所宣告之刑以暫不執行為適當，爰依刑法
    第七十四條第一項第一款規定，併予宣告緩刑四年，以啟自
    新。
三、扣案之Ｔａｒｇｅｔ改造長槍之空氣槍一枝，經鑑定後具有
    殺傷力一節已如上述，自屬違禁物無訛，爰依刑法第三十八
    條第一項第一款之規定，不問屬於犯人與否，宣告沒收之。
    又扣案之二氧化碳小鋼瓶二瓶，為被告所有，且係供其等持
    有使用上開改造槍枝之動力裝置，業據被告供承在卷，即係
    屬供犯罪所用之物，亦應依刑法第三十八條第一項第二款諭
    知沒收之宣告。
據上論斷，應依刑事訴訟法第二百九十九條第一項前段，槍砲彈
藥刀械管制條例第八條第四項，刑法第十一條前段、第五十九條
、第七十四條第一項第一款、第四十二條第三項前段、第三十八
條第一項第一款、第二款，判決如主文。
本案經檢察官鍾雅蘭到庭執行職務。
中    華    民    國    97    年    1     月    30    日
                      臺灣桃園地方法院刑事第四庭
                        審判長法  官  黃斯偉
                              法  官  蘇昭蓉
                              法  官  陳可薇
以上正本證明與原本無異。
如不服本判決，應於判決送達後10日內，向本院提出上訴狀（應
附繕本），其未敘述理由者，應於上訴期間屆滿後20日內補提理
由書狀於本院，上訴於臺灣高等法院。
。                            書記官  賴佩霞
中    華    民    國    97    年    1     月    31    日
附錄本案論罪科刑法條全文：
槍砲彈藥刀械管制條例第八條
未經許可，製造、販賣或運輸鋼筆槍、瓦斯槍、麻醉槍、獵槍、
空氣槍或第四條第一項第一款所定其他可發射金屬或子彈具有殺
傷力之各式槍砲者，處無期徒刑或五年以上有期徒刑，併科新臺
幣一千萬元以下罰金。
未經許可，轉讓、出租或出借前項所列槍枝者，處五年以上有期
徒刑，併科新臺幣一千萬元以下罰金。
意圖供自己或他人犯罪之用，而犯前二項之罪者，處無期徒刑或
七年以上有期徒刑，併科新臺幣一千萬元以下罰金。
未經許可，持有、寄藏或意圖販賣而陳列第一項所列槍枝者，處
三年以上十年以下有期徒刑，併科新臺幣七百萬元以下罰金。
第一項至第三項之未遂犯罰之。


司法院資訊處製作；財團法人民間司法改革基金會備份。
